



Эндрю Маллен Фронтенд разработчик

Обо мне

У меня есть опыт работы в области информационных технологий, с акцентом на разработку интерфейсов и дизайн пользовательского интерфейса. Я отношусь к тому типу людей, которые хватаются за любую возможность узнать что-то новое. Вот почему мне нравятся сложные задачи. С этого момента я испытываю давление, требующее быстрого обучения и приобретете много нового опыта.

Навыки

Веб-дизайн Дизайн UX/UI Тестирование юзабилити Создание прототипов Figma After Effects Webflow Framer

Языки

Русский Английский

Опыт работы

Университет Джорджии Сентябрь 2019 - Настоящее время Научный сотрудник

Провел исследование пользователей и проанализировал данные для определения дизайна возможности и обоснованные дизайнерские решения. Сотрудничал с кросс-функциональные команды для создания каркасов, прототипов и высокоточных макетов.

Университет Джорджии Сентябрь 2019 - Настоящее время

Научный сотрудник

Подробная информация о вашем опыте работы приведена здесь. Кратко продемонстрируйте что вы сделали и чего достигли на этой должности. Вы можете также рассказать об инструментах, которые вы использовали.

Университет Джорджии Сентябрь 2019 - Настоящее время

Научный сотрудник

Подробная информация о вашем опыте работы приведена здесь. Кратко продемонстрируйте что вы сделали и чего достигли на этой должности. Вы можете также рассказать об инструментах, которые вы использовали.

Образование

Университет Джорджии Сентябрь 2019 - Настоящее время

Бакалавр компьютерных наук, Искусственный интеллект

Здесь вы можете упомянуть о том, что вы изучали, и кратко изложить подробности о том, что вы узнали. Вы также можете упомянуть о любых внеклассных мероприятиях, которые вы проводили в связи с вашей степенью.

Университет Джорджии Сентябрь 2019 - Настоящее время

Бакалавр компьютерных наук, Искусственный интеллект

Здесь вы можете упомянуть о том, что вы изучали, и кратко изложить подробности о том, что вы узнали. Вы также можете упомянуть о любых внеклассных мероприятиях, которые вы проводили в связи с вашей степенью.